臺灣高雄地方法院刑事裁定　　　　　　　99年度易字第1812號
抗　告　人
被　　　告　張丰矩
指定輔佐人　柯秋蓮
上列抗告人即被告因傷害等案件，對本院中華民國100 年3 月25
日裁定提起抗告，本院裁定如下：
    主  文
原裁定撤銷。
    理  由
一、按當事人對於法院之裁定有不服者，除有特別規定外，得抗
    告於直接上級法院；原審法院認為抗告有理由者，應更正其
    裁定，刑事訴訟法第403條第1項、第408條第2項前段分別定
    有明文。
二、抗告意旨略以：鈞院雖依抗告人之住所址即高雄市○○區○
    ○街104 號送達99年度易字第1812號判決，並於民國100 年
    1 月17日寄存於高雄市政府警察局鼓山分局內惟派出所，然
    抗告人自100 年1 月9 日起即因他案遭羈押於高雄看守所，
    迄至同年1 月31日始經獲釋，並於同年2 月8 日晚間自行前
    往內惟派出所領取上開判決，隨即於同年2 月14日具狀提起
    上訴，故自實際受領判決書起算，抗告人所提上訴並未逾法
    定期間，詎料，鈞院疏未注意上情，竟以上訴逾期為由，於
    同年3 月25日裁定駁回上訴，顯有違誤，為此不服提起抗告
    等語。
三、按送達於在監獄或看守所之人，應囑託該監所長官為之，刑
    事訴訟法第56條第2 項定有明文：又上訴期間應自送達判決
    後起算，係指經有合法之送達者而言，如該項判決並非合法
    送達，祇能以受送達人實際接受判決時為起算上訴期間之標
    準（參見最高法院本院28年度上字第8 號判例意旨) 。經查
    ，本院99年度易字第1812號傷害等案件於100 年1 月6 日宣
    判後，本院雖依抗告人於審理時所陳報住所址即高雄市○○
    區○○街104 號送達判決，並於100 年1 月17日寄存於高雄
    市政府警察局鼓山分局內惟派出所，惟抗告人於100 年1 月
    9 日起即因他案羈押於高雄看守所，迄至同年1 月31日始經
    獲釋等情，有卷附送達證書、臺灣高等法院在監在押全國紀
    錄表可稽，揆諸上開規定，本院於被告在押期間既仍依其住
    所址為送達，而未囑託看守所送達判決，該送達自非合法；
    又抗告人於獲釋後，迄至100 年2 月8 日始自行前往高雄市
    政府警察局內惟派出所領取判決書一節，有本院辦理刑事案
    件電話紀錄查詢表可稽，是自抗告人實際受領判決書時起算
    ，其於同年2 月14日具狀提起上訴，並未逾上訴期間，原裁
    定誤以送達合法而認抗告人提起上訴已逾上訴期間，駁回其
    上訴，即有未洽，應予更正。
四、依刑事訴訟法第408條第2項前段，裁定如主文。
中    華    民    國   100     年    5     月    6    日

                  刑事第十八庭 審判長法  官  黃宗揚
                                     法  官  高瑞聰
                                     法  官  鄭子文
以上正本證明與原本無異。
如不服本裁定，應於送達後5日內，向本院提出抗告狀。
中    華    民    國   100    年    5     月    6    日
                                     書記官  王立山